【裁判字號】    96,易,6329
【裁判日期】    970116
【裁判案由】    違反著作權法
【裁判全文】
臺灣臺中地方法院刑事判決              96年度易字第6329號
公  訴  人  臺灣臺中地方法院檢察署檢察官
被      告  乙○○
上列被告因違反著作權法案件，經檢察官提起公訴（96年度偵字
第25613號），本院判決如下：
    主    文
乙○○擅自以公開傳輸之方法侵害他人之著作財產權，處有期徒
刑月，如易科罰金，以新臺幣壹仟元折算壹日。扣案之電腦外
接式硬碟壹台沒收。
    犯罪事實
一、乙○○明知「霹靂皇朝之鍘龑史1-28集」之視聽著作，係群
    體工作室有限公司（以下簡稱群體公司）擁有著作財產權，
    而受著作權法保護之視聽著作，任何人非經著作權人之同意
    或授權，不得擅自重製及公開傳輸該視聽著作，竟基於反覆
    實施以重製之方法侵害他人著作財產權之犯意，自民國96年
    8 月間某日起至96年9月間某日止，在其位在臺中市南屯區
    ○○○○街115號7樓之4住處，由其以所有之電腦主機及其
    向中華電信數據通信公司所租用之連線數據帳號，連結上網
    至網際網路上，且自不詳網站下載上開「霹靂皇朝之鍘龑史
    1-28集」之視聽著作檔案，並重製至其電腦主機硬碟內，再
    基於以公開傳輸之方法侵害他人著作財產權之犯意，利用其
    向GOGOBOX網站申請之「vjsteven」帳號，將上開侵害群體
    公司所享有著作財產權之「霹靂皇朝之鍘龑史1-28集」視聽
    著作檔案，上傳至上開網站之帳號內，並在「嗡嗡嗡論壇」
    網站上張貼檔案超連結之訊息，供上網瀏覽該論壇之不特定
    會員免費下載，公開傳輸「霹靂皇朝之鍘龑史1-28集」之視
    聽著作，而侵害群體公司之著作財產權。嗣於96年10月22日
    下午1時30分許，為警持搜索票至其上開住處搜索，扣得乙
    ○○所有供其重製及公開傳輸「霹靂皇朝之鍘龑史1-28集」
    視聽著作之電腦外接式硬碟1台。
二、案經內政部警政署保安警察第二總隊第一大隊第二中隊報告
    臺灣臺中地方法院檢察署檢察官偵查起訴。
    理  由
一、上開犯罪事實，業據被告乙○○於本院審理時為認罪之陳述
    ，且經證人即告訴人群體公司代理人甲○○於警詢中指述綦
    詳，並有告訴人提出之鑑識報告書、侵權影集檔案清冊、專
    屬授權書、智慧財產權證明書、照片8張及被告以「vjsteve
    n」帳號在網路上公開傳輸上開視聽著作檔案之網頁資料暨
    上傳影片檔案截圖、霹靂布袋戲瀏覽人數網頁、「vjsteven
    」之個人網頁空間資料、中華電信數據通信分公司南區客服
    中心數南客第00000000─011號回覆單（即vjsteven＠Xuite
    .net 用戶基本資料）、現場蒐證照片10張等附卷足稽，復
    有電腦外接式硬碟1台扣案可資佐證，足見被告自白與事實
    相符，應堪採信。本件事證明確，被告上開違反著作權法犯
    行，堪以認定。
二、核被告所為，係犯著作權法第91條第1項之擅自以重製之方
    法侵害他人之著作財產權罪及同法第92條之擅自以公開傳輸
    之方法侵害他人之著作財產權罪。另刑法雖於94年2月2日經
    總統公布修正，並自95年7月1日施行，惟刑事法若干犯罪行
    為態樣，本質上原具有反覆、延續實行之特徵，立法時既予
    特別歸類，定為犯罪構成要件之行為要素，則行為人基於概
    括之犯意，在密切接近之一定時、地持續實行之複次行為，
    倘依社會通念，於客觀上認為符合一個反覆、延續性之行為
    觀念者，於刑法評價上，即應僅成立一罪；學理上所稱「集
    合犯」之職業性、營業性或收集性等具有重複特質之犯罪均
    屬之，例如經營、從事業務、收集、販賣、製造、散布等行
    為概念者是（最高法院95年度台上字第1079號判決可資參照
    ）。從而，本件被告自96年8月間某日起至同年9月間某日止
    ，擅自重製該等視聽著作之收集性行為，及在上開「嗡嗡嗡
    論壇」網站上多次公開傳輸該等視聽著作之散布性行為，均
    具有不斷反覆實施之特性，均屬集合犯行為，自仍應各論以
    擅自重製1罪及擅自公開傳輸1罪。被告1行為同時觸犯上開2
    罪，係1行為觸犯數罪名，為想像競合犯，應依刑法第55 條
    之規定從一情節較重之違反著作權法第92條之擅自以公開傳
    輸之方法侵害他人之著作財產權罪處斷（因被告公開傳輸其
    所非法重製之視聽著作，使其他網友得以免費瀏覽該等視聽
    著作，此情節所侵害告訴人之視聽著作財產權之程度自較被
    告僅自行重製為重）。爰審酌著作財產權為人類之智慧結晶
    ，具有高度經濟價值，應給予高度之保護，而被告竟毫不尊
    重著作財產權為他人之智慧心血結晶，擅自重製後，又在網
    路上大量散布未經著作權人同意或授權而重製之視聽著作，
    嚴重影響市場秩序，足使告訴人遭受重大損失，犯罪所生危
    害重大，及未能與告訴人達成民事損害賠償之和解，惟考量
    被告於本院審理中態度尚稱良好、坦承犯行、知所悔悟，並
    斟酌其生活狀況與智識程度等一切情狀，量處如主文所示之
    刑，並諭知易科罰金之折算標準，以示懲儆。扣案之電腦外
    接式硬碟1台，係被告所有供本件重製及公開傳輸「霹靂皇
    朝之鍘龑史1-28集」視聽著作所用之物，業據被告供承在卷
    ，應依著作權法第98條之規定沒收之。至被告犯罪所用之電
    腦主機、周邊設備等因未扣案，且無證據證明現尚存在，為
    免將來執行之困難，爰不併予宣告沒收。
據上論斷，應依刑事訴訟法第299條第1項前段，著作權法第91條
第1項、第92條、第98條，刑法第11條前段、第55條、第41條第1
項前段，判決如主文。
中    華    民    國    97    年    1     月    16    日
                  刑事第十三庭  法  官  許月馨
上正本證明與原本無異。
如不服本判決，得於判決書送達之日起10日內，以書狀敘述理由
，向本院提出上訴（須附繕本）。
上訴書如未敘述理由，應於上訴期間屆滿後20日內補提理由書於
本院。
                                書記官  黃美雲
中    華    民    國    97    年    1     月    16    日
附錄論罪科刑法條
附錄論罪科刑法條
著作權法第91條
擅自以重製之方法侵害他人之著作財產權者，處3年以下有期徒
刑、拘役，或科或併科新臺幣75萬元以下罰金。
意圖銷售或出租而擅自以重製之方法侵害他人之著作財產權者，
處6月以上五年以下有期徒刑，得併科新臺幣20萬元以上2百萬元
以下罰金。以重製於光碟之方法犯前項之罪者，處6月以上5年以
下有期徒刑，得併科新臺幣50萬元以上5百萬元以下罰金。
著作僅供個人參考或合理使用者，不構成著作權侵害。
著作權法第92條
擅自以公開口述、公開播送、公開上映、公開演出、公開傳輸、
公開展示、改作、編輯、出租之方法侵害他人之著作財產權者，
處3年以下有期徒刑、拘役、或科或併科新臺幣75萬元以下罰金
。


司法院資訊處製作；財團法人民間司法改革基金會備份。
